# 处置子公司时的合并报表资本公积处理

提问人：金宝妈咪 时间：2020-11-19 20:33:07
陈版主，请教您一下有关收购子公司时产生的合并报表层面的资本公积，在处置子公司时对资本公积的处理。
本公司持有子公司51%的股权，在收购股权时，折价收购，产生了资本公积 900 万，上年纳入合并报表范围，在合并报表层面上确认了资本公积 900 万元。
本年己将该子公司做清算处置，请问因收购子公司在以年前度合并报表层面确认的资本公积 900 万元应如何处理？
可以转入当期损益吗？还是一直继续留在合并报表层面列示为资本公积？

回答人：chenyiwei
收购子公司时产生资本公积，是否说明该子公司是通过同一控制下企业合并取得的？
若是，且当初的收购交易和现在导致丧失控制权的股权处置交易不构成“一揽子交易”的，则当初同一控制下合并时在合并报表层面确认的资本公积，在丧失控制权时不处理，继续体现在合并报表的资本公积中。